臺灣士林地方法院交通事件裁定　　　　 96年度交聲字第621號
原處分機關　臺北市交通事件裁決所
異　議　人
即受處分人　甲○○
上列異議人即受處分人因違反道路交通管理處罰條例案件，對於
臺北市交通事件裁決所於民國96年5 月17日所為之處分（原處分
案號：北市裁二字第裁22-A00000000號），聲明異議，本院裁定
如下：
    主  文
異議駁回。
    理  由
一、異議意旨略以：異議人即受處分人甲○○因於民國96年4 月
    17日15時46分許將所有車號DL─3631號自小客車停於臺北市
    ○○路與南京西路路口之機車停等區內等紅燈，而遭臺北市
    政府警察局大同分局執勤警察逕行舉發「紅燈時汽車佔用機
    車停等區」之違規，惟當時係因異議人駕車行駛至該路口機
    車臨停格時，適逢紅燈突然亮起，而後方又已擠滿車輛，使
    其既無法倒退而讓出機車停等區，亦不得闖紅燈而直行而去
    ，故在進退兩難下不得已而停於該機車停等區，惟卻因此受
    罰，實難令人心服，為此聲明異議云云。
二、原處分意旨略以：異議人於上開時間將所有車號DL─3631號
    自小客車停於臺北市○○路與南京西路路口之機車停等區內
    等紅燈，而為臺北市政府警察局大同分局執勤警察發現且拍
    照取證，遂依其有「紅燈時汽車佔用機車停等區」之違規而
    依法製單舉發，嗣經臺北市交通事件裁決所認定違規事實明
    確後，爰依違反道路交通管理處罰條例第60條第2 項第3 款
    之規定裁處異議人新臺幣九百元罰鍰。
三、經查：
  (一)按汽車駕駛人，駕駛汽車有不遵守道路交通標誌、標線、號
    誌之指示，而本章各條無處罰之規定者，處新臺幣九百元以
    上一千八百元以下罰鍰，道路交通管理處罰條例第60條第2
    項第3 款定有明文；又機車停等區線，用以指示機器腳踏車
    駕駛人於紅燈亮時行駛停等之範圍，其他車種不得在停等區
    內停留。本標線視需要設置於行車速限每小時60公里以下之
    道路，且設有行車管制號誌路口之停止線後方，道路交通標
    誌標線號誌設置規則第174 條之2 定有明文。
  (二)異議人於民國96年4 月17日15時46分許將所有車號DL─3631
    號自小客車停於臺北市○○路與南京西路路口之機車停等區
    內等紅燈，而為執勤警察依法製單舉發之事實，有臺北市政
    府警察局北市警交大字第A00000000 號舉發違反道路交通管
    理事件通知單影本一紙及違規採證照片兩幀在卷可稽，且為
    異議人自承在卷，自堪信為真實。
  (三)異議人雖辯稱：當時該處路口之燈號係由綠燈直接轉至紅燈
    ，使其無法立即反應而不得已停滯於該機車停等區云云。然
    據證人即舉發警察林炳村到庭結證稱：「（請陳述異議人當
    時交通違規情形？）96年7 月15日下午3 時46分許，在臺北
    市○○路與南京西路口，異議人的汽車紅燈時佔用機車停等
    區，當時我在執行交通勤務，發現後採證照相並製單舉發」
    、「（你能否說明該路口變化情形？）該路口是正常的號誌
    ，秒數我不清楚，但是燈號變化的秒數是正常的」、「（你
    在該路口執行交通勤務多久？）13年」、「（該路口的綠燈
    號誌秒數是否很短？）不會」、「（你所謂燈號正常，應該
    有幾秒鐘變化？）一般綠燈要轉為紅燈，會先轉為黃燈再轉
    換成紅燈，這是一定的變換」、「（事後我到現場去查看，
    該燈號是綠燈直接變紅燈，沒有轉換黃燈，與你所述不同，
    有何意見？）一般號誌都有三個燈號，紅、綠、黃燈，不會
    有異議人所說的情形」、「（是否確定承德路與南京西路口
    的號誌是紅、綠、黃燈？）是的」、「（你是何時去確認燈
    號情況？）當時是十五時至十七時，執行勤務時有確定燈號
    是正常」、「（當初警員是在西北角的角落，你是否為專責
    採證照相？）是的」、「（正常的交通號誌，轉換秒數的情
    況你是否清楚？）我不清楚」、「（那你如何採證照相？）
    該處紅燈已經亮很久了，你還停在該處」、「（你除了採證
    外，是否有執行交通勤務？）當時我在陸橋上執行採證照相
    勤務」等語（見本院96年9 月14日調查程序筆錄），足見異
    議人之辯解，應非實情。又證人林炳村係依法執行勤務之警
    察，與異議人素不相識且毫無怨懟，衡情當無自陷偽證罪而
    構詞誣賴異議人之理，其證言自得為本院判斷之依據。復按
    交通員警製單舉發違反道路交通管理處罰條例所列之違規事
    實，本質上為行政處分，係公務員基於職務上權力，依法就
    特定之具體事件所為具公法上效果之單方行政行為，基於公
    務員為公法上行為具有公信力之原則，該行政行為當可被推
    定為真正，其據以依法處分之事實認定亦為正確無誤，此公
    信原則，乃立法者賦予行政機關制定違反道路交通事件統一
    裁罰標準及處理細則，使執勤警員得當機處分，以維護交通
    秩序、安全之行政目的。而道路交通管理處罰條例科處行政
    罰事件，依據公法爭議之舉證責任分配法則，固應先由行政
    機關就其業已履踐相關正當法律程序，以及人民應受處罰之
    客觀違反法令行為，負證明之責，受處罰人就行政機關已為
    相當證明之前開事項，若主張欠缺主觀歸責條件或為其他抗
    辯，亦須就其所辯提出反證，而本件異議人就當時燈號確有
    問題之抗辯，未能舉證以實其說，自難遽信。
  (四)綜上所述，異議人之異議理由，應屬卸責之詞，委無可採。
    本件事證明確，異議人違規行為堪以認定。原處分機關認為
    異議人違規事實明確，依照道路交通管理處罰條例第60條第
    2 項第3 款之規定裁處異議人新臺幣九百元之罰鍰，核無違
    誤。本件異議為無理由，應予駁回。
四、據上論斷，應依道路交通案件處理辦法第19條，裁定如主文
    。
中　　華　　民　　國　　96　　年　　9 　　月　　28　　日
　　　　　　　　　交通法庭法　官　周明鴻
以上正本證明與原本無異。
如不服本裁定應於裁定送達後5 日內向本院提出抗告狀。
                          書記官  丁梅芬
中　　華　　民　　國　　96　　年　　10　　月　　1 　　日
